【裁判字號】    96,簡上,241
【裁判日期】    970801
【裁判案由】    竊盜
【裁判全文】
臺灣士林地方法院刑事判決             96年度簡上字第241號
上  訴  人  臺灣士林地方法院檢察署檢察官
被      告  甲○○
上列上訴人因被告犯竊盜案件，不服本院內湖簡易庭民國96年8
月9 日96年度湖簡字第90號第一審刑事簡易判決（偵查案號：臺
灣士林地方法院檢察署96年度偵字第7065號），提起上訴，本院
管轄第二審之合議庭判決如下：
    主  文
上訴駁回。
    事實及理由
一、本案經本院審理結果，認第一審判決被告犯二次刑法第320
    條第1 項之竊盜罪，各處拘役二十日，並諭知如易科罰金以
    新臺幣一千元折算一日，並定應執行拘役三十八日，如易科
    罰金以新臺幣一千元折算一日，其認事、用法及量刑均無不
    當，應予維持，引用第一審判決書記載之犯罪事實、證據及
    理由（如附件判決書）。
二、檢察官上訴意旨略以：被告甲○○意圖為自己不法之所有，
    於民國96年5 月9 日8 時36分許，在臺北市○○區○○路
    196 號見晴商店內，趁工作人員不注意之際，竊取店內所陳
    列之水果公仔1 盒共16隻，每隻價值新臺幣（下同）75元總
    計1200元。又於96年5 月10日22時16分許，在上址，竊取店
    內所陳列之臺北國際公仔5 隻，每隻價值188 元總計940 元
    。再於96年6 月1 日12時10分許，在上址，竊取店內所陳列
    ，每隻價值195 元之世界大戰公仔2 隻總計318 元。係為3
    個犯罪事實，惟原審僅就其中2 犯行判決處刑，漏未審理全
    部犯罪事實，屬刑事訴訟法第379 條第12款已受請求之事項
    未予判決之情事，是原審之判決，容有未合；又判決之日期
    書為95年8 月9 日亦有未洽，爰依法提起上訴，固非無見。
    惟查：刑事訴訟法第379 條第12款所謂已受請求之事項未予
    判決，係指其已受請求之事項，本屬判決內應行裁判之一部
    分，而法院並未予以裁判而言（如連續犯、牽連犯、結合犯
    及其他應以一罪論處之案件，其一部分未經裁判之類）。如
    果法院所為之判決，與其未經判決之事項，在法律上原可分
    別裁判者（如數罪併罰之類），若判決僅就部分之罪，於主
    文欄諭知被告所論處之罪刑，其餘未記載部分，國家對此部
    分犯罪事實之刑罰權存在與否及其具體內容，既未經確認，
    即純屬漏判而應補充判決之問題，自不得對之提起上訴（最
    高法院28年上字第2079號判例參照）。本件聲請簡易判決處
    刑書記載被告三個竊盜犯罪事實，而原審僅就其中二個犯罪
    事實判決，其中一個犯罪事實即未判決，除得依法請求補充
    判決外，要不得提起上訴。又本院內湖簡易庭就漏判部分，
    已於97年6 月4 日另行補充判決（見卷附補充判決書），併
    此敘明。至原審判決之日期應為96年8 月9 日，判決書誤寫
    為95年8 月9 日，但不影響全案情節與判決本旨，仍可由為
    判決之法院依聲請或本於職權以裁定更正（司法院釋字第43
    號解釋意旨參照），此等錯誤既得以裁定更正，即無違背法
    令可言，自亦不得提起上訴。是本件檢察官前述上訴意旨，
    於法並無可採，其執此上訴意旨，指摘原判決不當，求予撤
    銷改判，為無理由，應予駁回。
據上論斷，應依刑事訴訟法第455 條之1 第1 項、第3 項、第36
8 條、第373 條，判決如主文。
本案經檢察官高俊申到庭執行職務。
中    華    民    國    97    年    8     月    1     日
                  刑事第六庭審判長法  官  楊得君
                                  法  官  許永煌
                                  法  官  周明鴻
以上正本證明與原本無異。
本件不得上訴。
                                  書記官  丁梅芬
中    華    民    國    97    年    8     月    1     日


司法院資訊處製作；財團法人民間司法改革基金會備份。
